Inventaris van niet-seriële kaarten van de Hydrografische Dienst
Nationaal Archief, Den Haag
Dienst der Hydrografie: Niet-Seriële Kaarten
Hydro / Niet-seriële kaarten
19e - 20e eeuw
HYDRO2
11 inventarisnummer(s);
Het betreft hier kaarten.
Nationaal Archief, Den Haag
HYDRO / Niet-seriële kaarten
Het archief bevat enige (schets)kaarten van de Oost-Indische archipel en van Nieuw-Guinea.
Archiefvorming
Geschiedenis van de archiefvormer
De kaarten zijn opgesteld door de Dienst der Hydrografie van het Ministerie van Defensie; zie verder toegang 2.12.20.
Geschiedenis van het archiefbeheer
De verwerving van het archief
Het archief is krachtens bepalingen van de Archiefwet overgebracht.
Aanwijzingen voor de gebruiker
Openbaarheidsbeperkingen
Volledig openbaar.
Materiële beperkingen
Het archief kent geen beperkingen voor het raadplegen van stukken als gevolg van slechte materiële staat.
Aanvraaginstructie
Openbare archiefstukken kunnen online worden aangevraagd en gereserveerd. U kunt dit ook via de terminals in de studiezaal van het Nationaal Archief doen. Om te kunnen reserveren dient u de volgende stappen te volgen:
Creëer een account of log in.
Selecteer in de archiefinventaris een archiefstuk.
Klik op ‘Reserveer’ en kies een tijdstip van inzage.
Verwant materiaal
Beschikbaarheid van kopieën
Inventarisnummers van dit archief zijn niet in kopievorm beschikbaar
Beschrijving van de series en archiefbestanddelen
- Niet-seriële kaarten, 2
  - Schetskaart van de Oost-Indische Archipel, vervaardigd door de Hydrografische Dienst., 1; 10 bladen witdruk; Schaal:1:5.000.000
    Geeft contouren, o.a. in gebruik voor het maken van kaartwijzers en overzichten
    kaart
  - Schetskaart van Nederlands Nieuw-Guinee, overgenomen van zeekaart no. 3, hernieuwde uitgave juni 1938., 2; 5 bladen witdruk; Schaal:1:2.000.000
    O.a. in gebruik voor het maken van kaartwijzers en zichten.
  - Overzichtskaart der Opaldi's voor Indonesië, aangegeven op de schetskaart van de Oost-Indische Archipel., 3
    Met pen zijn de nummers aangegeven
  - "Kaart gevende een overzicht van Punten, welke gebruikt zijn voor de eerste systematische opnemingen, astronomisch bepaald en geografisch vastgesteld door de Afdeling Hydrografie van het Ministerie van Marine, aangegeven op de schetskaart van de Oost-Indische Archipel., 4; 1 blad
    Deze punten vormen de grondslag van het netwerk der Oost-Indische Archipel. Zie hydrografische rapporten N V Overzicht opnemingen 1947-1962. Behorend tot archief Chef.
  - Overzichtskaart van "opnemingen 1949-heden Nederlands Nieuw-Guinea", aangegeven op witdruk Nederlands Nieuw Guinee., 5; 1 blad
    Met heden wordt ca. 1961 bedoeld.
  - Overzichtskaart van de 2e Decca opstelling Zuidkust Nederlands Nieuw-Guinea, vervaardigd door de Hydrografische Dienst., 6; 1 blad gedrukt; Schaal:1:400.000
  - Overzichtskaart van de eerste opnemingen verricht door de opnemingsvaartuigen van Marina van ca. 1870 tot 1950, aangegeven op overzichtskaart Oost-Indische Archipel, uitg. 1938, Westblad kaartno. 2 en Oostblad no.3., 7; 2 bladen
    Behorend tot archief chef.
  - Overzicht vordering opnemingen van ca. 1870 tot 1944, aangegeven op overzichtkaart Oost-Indische Archipel, uitg. 1897 Westblad kaartno. 2 Oostblad no. 3., 8; 1 blad
    Oude versie van kaart no.7 Behorend tot archief chef.
  - "Teekens en verkortingen voorkomende op de kaarten uitgegeven door het Ministerie van Marine, Afd. Hydrographie", ed.1906, 1921, 1938., 9; 3 bladen
    1938 Min. van Defensie afd. Hydrografie bevat aantekening Legger Sous Chef Zie ook Groen archief Ned. A1 t/m 12
  - Kaarten betreffende opnemingen in de Oost-Indische Archipel, met beschrijvende lijst., Div. jaren.; 10; ca. 400 bladen witdrukken
    Zeer slechte materiële staat.
  - Dieptekaart van het Oostelijk gedeelte van den Oost-Indische Archipel, hoofdzakelijk volgens Loodingen van de "Snellius-expeditie" onder leiding van P.M. van Riel. 1929-1930., 11; 1 blad; Schaal:1:2.500.000
    Onduidelijk of deze kaart nog aanwezig is.